【裁判字號】    99,簡聲抗,1
【裁判日期】    990826
【裁判案由】    確定訴訟費用額
【裁判全文】
臺灣臺北地方法院民事裁定             99年度簡聲抗字第1號
抗  告  人  甲○○
相  對  人  乙○○
上列當事人間請求確定訴訟費用額事件，抗告人對於本院民國98
年12月28日所為之98年度北簡字第252號裁定提起抗告，本院裁
定如下：
    主  文
抗告駁回。
抗告費用新臺幣壹仟元由抗告人負擔。
    理  由
一、按，各當事人一部勝訴、一部敗訴者，其訴訟費用，由法院
    酌量情形，命兩造以比例分擔或命一造負擔，或命兩造各自
    負擔其支出之訴訟費用。運送費、登載公報新聞紙費及法院
    核定之鑑定人報酬，依實支數計算。民事訴訟法第79條、第
    77條之23第2項定有明文。又法院未於訴訟費用之裁判確定
    其費用額者，第一審受訴法院於該裁判有執行力後，應依聲
    請以裁定確定之。依第1項確定之訴訟費用額，應於裁定送
    達之翌日起，加給按法定利率計算之利息。民事訴訟法第91
    條亦有明文規定。次按確定訴訟費用額係屬非訟事件，此項
    聲請之裁定，及抗告法院之裁定，僅依非訟事件程序，審究
    求償權人所開列之費用項目，是否為訴訟費用之範圍及已否
    提出證據證明，並裁定確定應負擔訴訟費用者，應賠償他造
    之數額若干，且聲請敗訴之對造負擔鑑定費用，目的在於確
    定訴訟費用額，至鑑定費用是否過高，則非本件非訟程序所
    得審認，亦與確定訴訟費用額無關。
二、抗告意旨略以：兩造前因修復漏水事件向本院提起訴訟，經
    本院96年度北簡字第6010號判決、97年度簡上字第143 號判
    決確定在案，惟兩次判決書內皆無提及鑑定費用，相對人竟
    以前開判決之訴訟費用及鑑定費用聲請確定訴訟費用，經本
    院98年度北簡聲字第252號裁定，命抗告人應負擔之訴訟費
    用額確定為新臺幣（下同）34,033元，及自該項裁定送達翌
    日起至清償日止，按週年利率5%計算之利息。經抗告人閱卷
    後發現臺北市土木技師公會曾於民國96年4月4日通知相對人
    先行繳納初勘費用5,000元，相對人於同年4月10日繳納後，
    臺北市土木技師公會開立4,000元之收據及1,000元之發票予
    相對人收執，惟臺北市土木技師公會竟又於96年5月7日通知
    相對人繳納鑑定費用100,000元，相對人於同年5月10日繳納
    95,000元後，臺北市土木技師公會開立76,000元之收據及
    19,000元之發票予相對人收執。詎臺北市土木技師公會復於
    96年9月12日開立35,000元之發票予相對人，上開發票內備
    註欄記載「047469委外」等字樣，合計發票及收據金額為
    130,000元，扣除委外35,000元，相對人總計支付100,000
    元予臺北市技師公會，委外部分應為55,000元，則臺北市技
    師公會平白獲利45,000元，此部分是否合理？是否有鑑定費
    用退還相對人之情形？本案之鑑定費用究為多少？均未見原
    審詳加調查即逕為裁定，為此提起抗告，求為廢棄原裁定云
    云。
三、經查，兩造間修復漏水事件，經本院96年度北簡字第6010號
    判決、97年度簡上字第143 號判決確定在案，訴訟費用由被
    告（即抗告人）負擔三分之一，餘由原告（即相對人）負擔
    。抗告人固以上揭情詞置辯，惟原審裁定命抗告人負擔鑑定
    費用，係據臺北市土木技師公會所開立之發票及收據，以實
    支數計算，復經本院依職權函詢臺北市土木技師工會，經該
    會以99年7月12日北土技字第9931282號函覆略以：本件鑑定
    費用為100,000元，並無退還鑑定費用予相對人之情形，該
    會開立發票及收據實係依財政部88年3月31日台財稅字第881
    907968號函釋開立發票沖轉收據金額等情，是以原審依相對
    人聲請就上開第一審裁判費、鑑定費用合計102,100元，據
    以裁定命抗告人負擔三分之一即34,033元，洵無違誤。至抗
    告人辯稱本件鑑定費用過高等情，揆諸首揭說明，與本件確
    定訴訟費用額無關，不得於本程序再次審究。從而，原審裁
    定命抗告人應負擔訴訟費用額34,033元，於法並無違誤，抗
    告意旨仍執前詞指摘原裁定不當，求予廢棄，為無理由，應
    予駁回。
四、依民事訴訟法第495條之1第1項、第449條第1項、第95條、
    第78條，裁定如主文。
中    華    民    國    99    年    8     月    26    日
                  民事第六庭    審判長  朱漢寶
                                法  官  傅中樂
                                法  官  張瑜鳳
以上正本係照原本作成。
不得抗告。
中    華    民    國    99    年    8     月     26    日
                                書記官  林鈞婷

司法院資訊處製作；財團法人民間司法改革基金會備份。
